nl: Bandenprofiel: All-terrain; Chevron; Noppen; Kamprofiel; Multi-trac; Geribbeld; Glad; Sneeuw; Gazon; Overig
ja: タイヤのトレッドパターン: 全地形対応; シェブロン; いぼ状; ラグ/バー; マルチトラック; リブ; スムース; スノー; ターフ; その他
zh-CN: 轮胎胎面花纹: 全地形; 人字形; 凸粒; 牵引条; 多轨; 条形; 光面; 雪地; 草坪; 其他
sv: Däckmönster: Terräng; Chevron; Knobbig; Knä / stång; Flerspårs; räffla; Slät; Snö; Torva; Annat
el: Σχέδιο πέλματος ελαστικού: Παντός εδάφους; Τύπου Chevron (V); Οζώδης; Μπάρα/Λαγκ; Πολλαπλή ιχνηλάτηση; Ραβδωτό; Λείο; Χειμερινό; Χλοοτάπητα; Άλλο
en: Tire tread pattern: All-terrain; Chevron; Knobby; Lug/Bar; Multi-trac; Rib; Smooth; Snow; Turf; Other
th: ลายดอกยาง: ทุกพื้นที่; บั้ง; ลายยางแบบปุ่ม; ปุ่ม/แถบยาง; สำหรับหลายเส้นทาง; แบบร่อง; เรียบ; หิมะ; สนามหญ้า; อื่นๆ
bg-BG: Модел на протектора на гумата: Всички терени; Шеврон; Knobby; Lug/Bar; Многоканалено; Ребрена шарка; Гладко; Сняг; Торф; Друго
ro-RO: Modelul benzii de rulare a anvelopei: Toate tipurile de teren; Chevron; Cu noduri; Ureche/bară; Multi-tracțiune; Nervură; Neted; Pentru zăpadă; Gazon; Altele
sk-SK: Vzor dezénu pneumatiky: Terénna; Ševrón; S výraznými výstupkami; Blokový/rebrový; Viacsmerný trakčný; Rebrový; Hladký; Snehový; Trávnikový; Iné
tr: Lastik diş deseni: Tüm arazi türlerine uygun; Şevron; Dişli; Dişli / bar tipi; Çok izli; Yivli; Düz; Kar; Çim; Diğer
de: Muster des Reifenprofils: Geländetauglich; Winkel; Knobby; Lug; All Terrain; Rippe; Glatt; Schnee; Rasenprofil; Sonstiges
lt-LT: Padangos protektoriaus raštas: Pravažus; Ševronas; Gumbuotas; Auselė / Strypas; Daugiatakis; Šonkauliams; Glotnus; Sniegas; Veja; Kita
da: Dækmønster: Alt terræn; Chevron; Knudret; Lug/stang; Multi-trac; Rib; Glat; Sne; Græs; Andet
pt-PT: Padrão do piso do pneu: Todo-o-terreno; Chevron; Com tacos; Barras/Tacos; Multi-tração; Nervurado; Liso; Neve; Relva; Outro
it: Motivo del battistrada del pneumatico: Fuoristrada; Motivo a zigzag; Tassellato; Lug/Bar; Multi-traccia; Per costine; Liscio; Neve; Turf; Altro
ko: 타이어 트레드 패턴: 모든 지형; 쉐브론; 노비; 러그/바; 멀티트랙; 립; 매끄러운; 눈; 잔디용; 기타
hr-HR: Uzorak gazišta gume: Svi tereni; Chevron; Kvrgavo; Uzdužno/rebrasto; Višesmjerni trag; Rebro; Glatka; Snijeg; Trava; Ostalo
sl-SI: Vzorec profila pnevmatike: Vsi tereni; Chevron; Knobby; Lug/Bar; Večsledni; Bržola; Gladka; Sneg; Travnik; Druga
nb: Dekkmønster: Terreng; Chevron; Knobby; Knast/stang; Multispor; Ribbe; Glatt; Snø; Gress; Annet
fr: Motif de la bande de roulement du pneu: Tout-terrain; Chevron; À crampons; Cosse/Barre; Multi-trac; Côte; Lisse; Neige; Gazon; Autre
pt-BR: Padrão da banda de rodagem do pneu: Qualquer terreno; Chevron; Superfície com saliências; Barra/lingueta; Tração múltipla; Nervurada; Suave; Neve; Grama; Outro
zh-TW: 輪胎胎面花紋: 全地形; 人字紋; 粗糙; 凸耳/桿; 多軌; 羅紋; 光滑; 雪用; 草用; 其他
vi: Kiểu gai lốp: Mọi địa hình; Gờ trang trí zic zắc; Có gai; Dạng vấu/thanh; Đa rãnh; Sườn; Nhẵn; Tuyết; Cỏ; Khác
hu: Gumiabroncs futófelületének mintázata: Minden terepre alkalmas; V-alakú; Bütykös; Fül/rúd; Többpályás; Borda; Sima; Hó; Gyep; Egyéb
fi: Renkaan kulutuspintakuvio: All-terrain; Sahanteräkuvio; Nappulakuvio; Liitin/tanko; Moniurainen; Harjanteinen; Sileä; Lumi; Nurmi; Muu
es: Dibujo de la banda de rodadura del neumático: Todo terreno; Chevron; Nudoso; Orejeta/Barra; Multi-trac; Costilla; Suave; Nieve; Césped; Otros
pl: Wzór bieżnika opony: Terenowe; Jodełkowe; Kostkowy; Bieżnik typu lug / bar; Multi-trac; Żebrowane; Gładkie; Śniegowe; Trawnikowe; Inne
ru: Рисунок протектора шины: Вездеходный; Шевронный; Шипованная; Проушина/Штанга; Мультитрек; Ребристый; Гладкий; Для снега; Для газона; Другой
cs: Dezén pneumatiky: Do každého terénu; Šípový dezén; Knobby; Lug/Bar; Multi-trac; Žebernatý dezén; Hladký běhoun; Na sníh/zimní; Na trávník; Jiné